# 集团股份支付

提问人：soibook 时间：2022-12-04 18:13:13
A承诺将其持有的集团B公司股份 1 股无偿转让给集团B公司员工，成本 1 元，授予日公允价值 10 元。
按照教材做法，等待期：
A公司：借：长期股权投资 10 贷：应付职工薪酬 10
B公司：借：管理费用 贷：资本公积 10
合并报表：借：资本公积 10 贷：长期股权投资： 10 抵消后相当于：借：管理费用 10 贷：应付职工薪 10 ，是现金结算的股份支付
请问，假如股份公允价值没有变动，行权日A公司怎么处理：
无偿转让：借：投资收益 1 贷：长期股权投资
A账面上的长期股权投及应付职工薪酬各 10 元怎么处理？不可能长期挂账，如果 2 者对冲，合并报表变成了权益结算，多出了一个资本公积？如果应付职工薪酬转为投资损益，那从整个集团来看，本次股份支付没有增加额外费用，相当于对冲了前期确认的费用。应付职工薪酬转为资本公积？

回答人：chenyiwei
合并层面应作为权益结算股份支付（因为是用合并主体自身的权益工具，即少数股权结算的）。合并层面不涉及确认应付职工薪酬。而是资本公积。
在行权日，相当于以【行权价+累计确认的股份支付费用】为对价，在不丧失控制权前提下部分处置子公司少数股权。该对价款与被处置的少数股权账面价值之间的差额在合并报表层面调整资本公积处理。
A的个别报表层面确认的应付职工薪酬视同在行权日结算，与对应的长期股权投资对冲处理，即按照【应付职工薪酬余额+行权价】与对应的长投账面价值之间的差额，在A的个别报表层面确认投资收益。